【裁判字號】    97,交聲,2604
【裁判日期】    971124
【裁判案由】    交管條例聲異
【裁判全文】
臺灣板橋地方法院交通事件裁定        97年度交聲字第2604號
異  議  人
即受處分人  甲○○
上列受處分人因違反道路交通管理處罰條例案件，對於交通部公
路總局臺北區監理所板橋監理站中華民國九十七年九月十七日所
為之處分（原處分案號：板監裁字裁四一—Ｃ00000000
號、板監裁字裁四一—Ｃ00000000號）聲明異議，本院
裁定如下：
    主    文
異議駁回。
    理    由
一、按汽車駕駛人，行經有燈光號誌管制之交岔路口闖紅燈者，
    處新臺幣（下同）一千八百元以上五千四百元以下罰鍰；又
    汽車駕駛人，駕駛汽車有違反本條例之行為，經交通勤務警
    察或依法令執行交通稽查任務人員制止時，不聽制止或拒絕
    停車接受稽查而逃逸者，除按各該條規定處罰外，處新臺幣
    三千元以上六千元以下罰鍰；另汽車駕駛人有第六十條第一
    項、第五十三條之情形者，除依原條款處罰鍰外，並予各記
    違規點數一點、三點，道路交通管理處罰條例第五十三條第
    一項、第六十條第一項、第六十三條第一項第一款、第三款
    分別定有明文。再者，汽車駕駛人有不服指揮稽查而逃逸之
    情形，當場不能或不宜攔截製單舉發者，得對汽車所有人逕
    行舉發處罰，上開條例第七條之二第一項第四款亦有規定。
二、原處分意旨略以：本件異議人即受處分人甲○○於民國九十
    七年八月一日二十一時三十分許，騎乘車號二五五－ＢＢＵ
    號重型機車，行經臺北縣板橋市○○路○段與館前東路口時
    闖紅燈，經臺北縣政府警察局板橋分局後埔分局員警乙○○
    吹哨攔停稽查，惟該車駕駛拒絕停車接受稽查而加速逃逸離
    去，遂依所記下之車號、車種、顏色、廠牌核對電腦車籍資
    料無誤後，以該車所有人即受處分人為被通知人掣單逕行舉
    發。嗣受處分人於舉發通知單上所載應到案日期（九十七年
    九月一日）前向原處分機關提出申訴，經原處分機關函請舉
    發單位調查結果，仍認受處分人有前開違規行為，原處分機
    關乃依上揭條例第五十三條第一項、第六十條第一項、第六
    十三條第一項第一款及第三款（分別漏列第一項第三款、第
    一項第一款）、違反道路交通管理事件統一裁罰基準表規定
    ，於九十七年九月十七日分別裁處受處分人罰鍰一千八百元
    、三千元，並各記違規點數三點、一點，此有臺北縣政府警
    察局北縣警交字第Ｃ00000000號、第Ｃ00000
    000號舉發通知單、交通部公路總局臺北區監理所板橋監
    理站板監裁字裁四一—Ｃ00000000號、Ｃ0000
    0000號違反道路交通管理事件裁決書、臺北縣政府警察
    局板橋分局九十七年九月十日北縣警板交裁字第０九七００
    三七九六九號函各一件在卷足憑。
三、聲明異議意旨略以：當日並無紅燈左轉，也無看到警察攔檢
    云云。經查：異議人對於其於前揭時間，騎乘上開車輛行經
    臺北縣板橋市○○路○段與館前東路口設有燈光號誌管制之
    交岔路口之事實，並不爭執，惟以前開情詞置辯，然證人即
    臺北縣政府警察局板橋分局後埔分局員警乙○○，於本院調
    查時，以具結擔保其供述之真實性，證稱：九十七年八月一
    日之職業為警察，擔任二十一時至二十二時守望勤務，在館
    前東路八號前，當時我站在館前東路，是單行道，我看到有
    一臺機車從中山路一段左轉館前東路，紅燈左轉，當時四川
    路綠燈，然後我立即鳴笛及用指揮棒請該機車騎士停車，該
    機車騎士看到我，就迴轉往四川路方向逃逸，當時該機車騎
    士穿黑色風衣，後面載一個穿白色衣服的小姐，迴轉時，我
    有看到車牌，我回去比對也是確定型號及車號。（法官問：
    是否確定當時機車騎士有看到你鳴笛及示意停車情形？）有
    ，因為該機車騎士看到我就減速及迴轉。（法官問：所以他
    本來行進方向並不是他後來要迴轉的方向？）館前東路是單
    行道，該機車騎士迴轉就變成逆向，我確定該機車騎士的行
    進方向不是迴轉方向，當時該機車騎士有載安全帽，且該機
    車騎士與在庭異議人身材相當等語，且亦能確定當時異議人
    騎乘重型機車闖紅燈時有看到員警之攔停動作之情等語（見
    本院九十七年十月二十九日訊問筆錄第二頁至第三頁），況
    異議人亦自承其平日係在臺北縣板橋市○○○路上班，其所
    騎乘之機車顏色也與舉發車輛相符，是異議人於前該時、地
    駕車闖紅燈後拒絕停車接受員警稽查而逃逸之事實，應可認
    定，而異議人猶持前詞否認違規行為，不足採信。按燈光號
    誌之違反，其所需之舉證狀態稍縱即逝，除設有感應照相之
    路口外，事後無法還原現場狀態，職是，舉發當時現場之值
    勤員警自屬交通案件之重要證人。又參諸卷存證據資料並無
    任何積極證據足以證明證人上開證詞係屬虛偽，亦無足以令
    人顯信證人證述為不可採之品性證據或前科證據存在，本院
    自不得僅以證人為本件指示開單告發異議人之員警而全盤抹
    煞其在訴訟上所具有之證人資格及其證言之證明力，足認異
    議人確有於前揭時地駕車行經有燈光號誌管制之交叉路口闖
    紅燈，並拒絕停車接受稽查而逃逸之情，此情已足認定，異
    議人否認有前揭違規行為，並不足採。
四、綜上所述，本件異議人違規情節明確，原處分機關依道路交
    通管理處罰條例第五十三條第一項、第六十條第一項、第六
    十三條第一項第一款、第三款、違反道路交通管理事件統一
    裁罰基準表之規定，分別裁處異議人罰鍰一千八百元、三千
    元，並各記違規點數三點、一點，核無違誤，本件異議人之
    異議為無理由，自應將其異議駁回。
五、據上論斷，應依道路交通案件處理辦法第十九條，裁定如主
    文。
據上論斷，應依道路交通案件處理辦法第十九條，裁定如主文。
中    華    民    國    97    年    11    月    24    日
                  交通法庭法  官  吳冠霆
上列正本證明與原本無異。
如不服本裁定，應於裁定送達後五日內敘明抗告理由，向本院提
出抗告狀。
                          書記官  黃炎煌
中    華    民    國    97    年    11    月    24    日


司法院資訊處製作；財團法人民間司法改革基金會備份。
